【裁判字號】    99,台上,6846
【裁判日期】    991104
【裁判案由】    違反毒品危害防制條例
【裁判全文】
最高法院刑事判決            九十九年度台上字第六八四六號
上  訴  人  王士維
上列上訴人因違反毒品危害防制條例案件，不服台灣高等法院中
華民國九十八年四月二十八日第二審判決（九十八年度上訴字第
一二五號，起訴案號：台灣士林地方法院檢察署九十四年度偵字
第一七四二、三七００、五四八七號，九十四年度偵緝字第六八
八號），提起上訴，本院判決如下：
    主  文
上訴駁回。
    理  由
按刑事訴訟法第三百七十七條規定，上訴於第三審法院，非以判
決違背法令為理由，不得為之。是提起第三審上訴，應以原判決
違背法令為理由，係屬法定要件。如果上訴理由書狀並未依據卷
內訴訟資料，具體指摘原判決不適用何種法則或如何適用不當，
或所指摘原判決違法情事，顯與法律規定得為第三審上訴理由之
違法情形，不相適合時，均應認其上訴為違背法律上之程式，予
以駁回。上訴人王士維上訴意旨略謂：證人蘇大倫及林筱涵在第
一審審判中，既已到庭進行交互詰問，否認其等之警詢和偵訊內
容之確實性，蘇大倫並供明當時係「服藥亂講」、「施用毒品，
頭腦很亂」；林筱涵亦稱乃因「有吃安非他命，可能精神不太好
」，復因「蘇大倫要伊那樣說」各等語，足見其等在審判中所言
「似較符合可信性」，原判決竟逕以其等之警詢陳述距離案發較
近，記憶清晰，無外力干擾為由，採用審判外陳述作為認定上訴
人犯罪之依據，卻未充分說明該審判外陳述如何具有可信性之特
別情況，自有判決不適用證據法則及理由欠備之違法云云。惟查
：證據之取捨、證據能力和證明力之判斷暨事實之認定，俱屬事
實審法院自由裁量判斷之職權，此項職權之行使，倘不違背客觀
存在之經驗法則或論理法則，即不違法，觀諸刑事訴訟法第一百
五十五條第一項規定甚明，自無許當事人任憑己意指摘為違法，
而資為適法上訴第三審理由之餘地。原判決既先於其理由壹－一
及二內，詳加說明蘇大倫、林筱涵分別於民國九十三年五月九日
、同年月十六日接受警詢，異口同聲一致指述上訴人販售第二級
毒品，嗣在九十七年六月十一日與同年十月二十日第一審審理中
翻供，衡諸先後供述已逾四年，先前距離案發時間較近，記憶清
晰，又無外力干擾、介入，且自形式上觀察，未見有違法取供之
情，堪認具有可性之特別情況，（並無法再行取證替代），符合
證明上訴人犯罪事實存否所需之必要性；該二證人在偵查中均經
依法具結，同無遭檢察官非法取供之情，乏顯有不可信之況，不
能因上訴人和其選任辯護人空言爭執，而逕認不具證據能力。再
依憑該二證人先後、分別在警詢、偵訊中均堅稱確向上訴人購買
甲基安非他命之證言；上訴人直承曾經提供蘇大倫施用甲基安非
他命之部分自白；並參諸上訴人確實持有為數不少之甲基安非他
命多次遭查獲、送驗、確認為毒品之鑑定書等情況證據，乃認定
上訴人確有如原判決事實欄所載之犯行，因而維持第一審論處上
訴人連續販賣第二級毒品罪刑（適用較有利之舊法，處有期徒刑
七年六月）。對於上訴人僅承認無償轉讓，而矢口否認犯販賣毒
品重罪名，所為純屬友人間支援之辯解，如何係飾卸避就之詞，
與該二證人翻異，無非迴護附和之語，咸無足採，亦據卷內訴訟
資料予以指駁說明；並指出依罪疑唯輕原則，祇就證據明確部分
認定販售二次，其他各次不予認定。所為之事實認定及得心證理
由，俱有各項證據資料存卷可稽，自形式上觀察，並不違背客觀
存在之經驗法則、論理法則。上訴意旨置原判決已明白論斷之事
項於不顧，就屬原審採證認事職權之適法行使，任憑己意為不同
評價，妄指係違法，殊難認為已經具備合法上訴第三審之形式要
件。依上說明，應認其上訴為違背法律上之程式，予以駁回。
據上論結，應依刑事訴訟法第三百九十五條前段，判決如主文。
中    華    民    國  九十九  年   十一   月    四    日
                      最高法院刑事第十庭
                          審判長法官  花  滿  堂  
                                法官  黃  正  興  
                                法官  陳  東  誥  
                                法官  洪  昌  宏  
                                法官  魏  新  和  
本件正本證明與原本無異
                                      書  記  官  
中    華    民    國  九十九  年    十一  月    八    日
                                                      Ｍ

司法院資訊處製作；財團法人民間司法改革基金會備份。
